【裁判字號】    88,易,1940
【裁判日期】    890407
【裁判案由】    竊盜
【裁判全文】
臺灣桃園地方法院刑事判決                        八十八年度易字第一九四號
    公  訴  人  臺灣桃園地方法院檢察署檢察官
    被      告  乙○○
右列被告因竊盜案件，經檢察官提起公訴（八十八年度偵字第一０四四二號），本院
判決如左：
        主  文
乙○○無罪。
        理  由
一、公訴意旨略以：被告乙○○意圖為自己不法之所有，於八十八年六月二十九日凌
    晨零時許，乘座由甲○○所駕駛之機車，途經桃園縣中壢市○○路一九七號前，
    趁甲○○下車處理事務不注意之際，將丁○○（甲○○之嫂）所有暫由甲○○保
    管使用車牌號碼ＳＬＦ─２１６號輕機車一部竊取，得手後留供己用，嗣經甲○○報警始於八十八年七月一日十二時五十分許，在桃園縣復興鄉羅浮村四鄰羅浮
    八二號為警查獲，並取回上述失竊之車牌號碼ＳＬＦ─２１６號輕機車。因認被
    告涉犯刑法第三百二十條第一項之竊盜罪嫌云云。
二、按犯罪事實應依證據認定之，無證據不得推定其犯罪事實；又不能證明被告犯罪
    者，應諭知無罪之判決，刑事訴訟法第一百五十四條、第三百零一條第一項分別
    定有明文。又按刑法之竊盜罪，須意圖為自己不法或第三人不法之所有，而取他
    人之物，為其成立要件。
三、本件公訴人認定被告犯罪無非以被害人丁○○、甲○○於警訊中之指訴及贓物領
    據一紙在卷為其認定之依據。訊據被告乙○○堅決否認有公訴人所指訴之竊盜犯
    行，辯稱：伊於八十八年六月廿八日當日夜間，與甲○○、丙○○等三人，同時
    在地檢署獲交保，一同搭計程車至甲○○住處，至翌日（即六月廿九日）凌晨時
    ，甲○○騎機車載伊，和丙○○一同去找甲○○的朋友，在途中因甲○○說要找
    朋友麻煩，而由甲○○與丙○○進去，伊因害怕就先向甲○○借機車離開，因之
    前未曾至甲○○住處，一時找不到他住處，始未還他等語。經查：（一）八十八
    年六月廿八日晚間乙○○、甲○○及楊智惟等三人確實在台灣地方法院檢察署獲
    同時獲交保，業據本院調取該署交保名單一紙附卷可稽。（二）證人丙○○到庭
    證稱：伊與甲○○及被告乙○○等三人，於獲交保後，即一同搭計程車共同至甲○○住處，約於翌日凌晨二時許，甲○○說要去尋仇，伊等就一同前往，由甲○○騎機車載乙○○，而伊騎自己的機車，至平鎮分局附近的上海路，伊等勸甲○○算了，伊等就到平鎮消防隊對面的檳榔攤，而伊接伊女性的朋友，剛好碰到伊
    認識的警察，就由伊與甲○○至裏面與警察喝酒聊天，而乙○○在外面因等太久
    ，就進來跟甲○○借車要出去走走，後來伊載伊女性朋友離去，而甲○○則由伊
    檳榔攤的朋友載回去等語（見本院八十九年三月十七日訊問筆錄），核與被害人
    甲○○到庭證稱：伊等三人一起被交保，坐計程車至伊住處，後來一起去檳榔攤
    ，伊與丙○○及另一名警員在檳榔攤喝酒，乙○○在外面等，進來跟伊說機車借
    他騎一下，伊就讓他騎走，伊喝完酒後，他都沒回來，伊就回家了等語（見本院
    八十九年三月廿四日審判筆錄）相符，又被害人林炳倫更指稱：「本件係由伊嫂
    子（即丁○○）報案的，因他怕車子被騎去作壞事，而伊又至乙○○住處附近找
    不到乙○○，伊就請當地的派出所慈湖分駐所去找，就找到了」、「又伊有跟丁○○說機車係借給乙○○，而丁○○怕他騎去作案，就叫伊找回來，伊就去乙○○家附近去找，找不到才在當地警局請警員協助」、「當時乙○○，在伊住處有
    留一口卡資料，所以伊根據上面的資料去找他」等語，再參以甲○○報案之地點
    及乙○○被查獲的地點，確均係乙○○住處附近，可見被害人林炳倫於本院中之
    陳述應堪採信。
四、綜上，被告之辯稱應堪採。此外，復查無其他具體事證足資證明被告涉有起訴意
    旨所指之竊盜罪嫌，應認無法證明被告犯罪，揆諸首揭說明，爰為無罪之諭知。
據上論斷，應依刑事訴訟法第三百零一條第一項，判決如主文。
本案經檢察官張立中到庭執行職務。
中      華      民      國      八十九    年    四      月    七      日
                                臺灣桃園地方法院刑事第二庭
                                      法  官  吳進發
右正本證明與原本無異。
如不服本判決，應於判決送達後十日內向本院提出上訴狀( 應附繕本 )，上訴於
臺灣高等法院。
                                      書記官  陳靜娟
中      華      民      國      八十九    年    四      月    十二    日


司法院資訊處製作；財團法人民間司法改革基金會備份。
